fr: Équipements sportifs > Loisirs de plein air > Pêche > Détecteurs de touches: Récepteurs de détecteur de touche; Alarmes de pêche; Indicateurs de touche de pêche; Cintres de chaîne de pêche
nl: Sportartikelen > Buitenrecreatie > Vissen > Bijtalarmen: Beetmelderontvangers; Bijtalarmen voor vissen; Bijtindicatoren voor vissen; Kettinghangers voor vissen
el: Αθλητικά είδη > Υπαίθριες δραστηριότητες αναψυχής > Ψάρεμα > Συναγερμοί για τσιμπήματος: Δέκτες ειδοποιητών τσιμπήματος; Συναγερμοί ψαρέματος για τσιμπήματα; Δείκτες ψαρέματος για τσιμπήματα; Κρεμάστρες αλυσίδων ψαρέματος
sl-SI: Športna oprema > Rekreacija na prostem > Ribolov > Alarmi za ugriz: Sprejemniki za alarm za ugriz ribe; Alarmi za ugriz ribe; Indikatorji ugriza ribe; Obešalniki za ribiške verige
zh-TW: 體育用品 > 室外休閒 > 釣魚 > 釣魚警報器: 釣魚咬鉤警報接收器; 魚訊警報; 魚訊指示標; 魚竿吊鍊
lt-LT: Sporto prekės > Poilsis lauke > Žvejyba > Kibimo signalizatoriai: Žvejybos įkandimo signalizatorių imtuvai; Žvejybos kibimo signalizatoriai; Žvejybos kibimo indikatoriai; Žvejybos grandininiai pakabukai
hr-HR: Sportska oprema > Rekreacija na otvorenom > Ribolov > Alarmi za ugriz: Prijemnici za signalizatore ugriza za ribolov; Alarmi za ugriz za ribolov; Indikatori ugriza za ribolov; Vješalice s lancima za ribolov
vi: Dụng cụ thể thao > Giải trí ngoài trời > Câu cá > Chuông báo cá cắn câu: Bộ thu tín hiệu báo cá; Chuông báo có cá cắn; Đèn báo có cá cắn; Móc treo dây câu cá
sk-SK: Športový tovar > Exteriérové rekreakčné športy > Rybolov > Signalizátory záberu: Prijímače signalizátorov záberu; Rybárske signalizátory záberu; Indikátory záberu; Rybárske reťazové držiaky
ja: スポーツ用品 > 屋外レクリエーション > 釣り > バイトアラーム: 釣り用バイトアラームレシーバー; 釣り用バイトアラーム; 釣り用バイトインジケーター; 釣り用チェーンハンガー
en: Sporting Goods > Outdoor Recreation > Fishing > Bite Alarms: Fishing Bite Alarm Receivers; Fishing Bite Alarms; Fishing Bite Indicators; Fishing Chain Hangers
th: อุปกรณ์กีฬา > สันทนาการกลางแจ้ง > การตกปลา > เครื่องเตือนปลากินเบ็ด: ตัวรับสัญญาณเครื่องเตือนปลากินเบ็ด; เครื่องส่งเสียงเตือนปลากินเบ็ด; ตัวระบุว่าปลากินเบ็ด; ที่แขวนโซ่ตกปลา
pt-BR: Artigos esportivos > Atividades ao ar livre > Pesca > Alarmes de fisgada: Receptores de alarme de fisgada; Alarme de fisgada; Indicadores de fisgada; Cabides para correntes de pesca
da: Sportsartikler > Friluftsliv > Fiskeri > Fangstalarmer: Modtagere til bidmeldere; Bidalarmer; Fangstindikatorer; Fiskekædebøjler
ko: 스포츠용품 > 야외 레크레이션 > 낚시 > 입질 감지기: 낚시 입질 경보 수신기; 낚시 입질 감지기; 낚시 입질 표시기; 낚시 체인 행어
sv: Sportartiklar > Utomhusaktiviteter > Fiske > Nappalarm: Mottagare för nappindikatorer; Fiskbeteslarm; Fiskbetesindikatorer; Kedjehängare för fiske
de: Sportartikel > Outdoor-Aktivitäten > Angeln > Bissanzeiger: Empfänger für Bissanzeiger; Bissanzeiger zum Angeln; Bissanzeiger beim Angeln; Angelkettenaufhänger
cs: Sportovní potřeby > Outdoorové aktivity > Rybaření > Hlásiče záběru: Přijímače k hlásičům záběru; Rybaření – hlásiče záběru; Rybaření – indikátory záběru; Rybaření – řetízkové indikátory záběru
hu: Sportszerek > Szabadtéri kikapcsolódás > Horgászat > Kapásriasztók: Horgász kapásjelző-vevők; Horgászati kapásriasztók; Horgászati kapásjelzők; Horgászlánc-akasztók
ro-RO: Articole sportive > Recreere în aer liber > Pescuit > Alarme de mușcătură: Receptoare pentru alarme de mușcătură la pescuit; Alarme pentru mușcături pești; Indicatoare mușcături pești; Suport lanț pescuit
fi: Urheilutarvikkeet > Ulkoharrasteet > Kalastus > Tärppihälyttimet: Tärpinilmaisimen vastaanottimet; Kalastuksen tärppihälyttimet; Kalastuksen tärppi-ilmoittimet; Kalastuksen tärppiketjut
pt-PT: Artigos de desporto > Atividades recreativas no exterior > Pesca > Indicadores de mordida: Recetores de alarmes de picada; Alarmes de mordida de pesca; Indicadores de mordida de pesca; Ganchos para correntes de pesca
it: Articoli sportivi > Ricreazione outdoor > Pesca > Allarme per canne da pesca: Ricevitori per avvisatori di abboccata; Allarmi di abboccata per canne da pesca; Indicatori di abboccata per canne da pesca; Ganci a catena per canne da pesca
zh-CN: 体育用品 > 户外休闲 > 钓鱼 > 钓鱼警报器: 钓鱼咬钩报警器接收器; 钓鱼咬钩警报器; 钓鱼咬钩指示器; 钓鱼链架
es: Equipamiento deportivo > Actividades al aire libre > Pesca > Avisadores de picada: Receptores de alarmas de picada para pesca; Alarmas de picada de pesca; Indicadores de picada de pesca; Perchas para cadenas de pesca
pl: Sprzęt sportowy > Rekreacja na świeżym powietrzu > Rybołówstwo > Sygnalizatory brań: Centralki do sygnalizatorów brań; Sygnalizatory wędkarskie; Wskaźniki wędkarskie; Wieszaki na łańcuchy wędkarskie
nb: Sportsutstyr > Friluftsliv > Fisking > Nappealarmer: Mottakere til nappvarslere; Fiskebittalarmer; Fiskebittindikatorer; Fiskekjedehengere
tr: Spor Malzemeleri > Açık Hava Etkinlikleri > Balıkçılık > Yem Kapma Alarmları: Balık ısırma alarmı alıcıları; Balıkçılık Yem Kapma Alarmları; Balıkçılık Yem Kapma Göstergeleri; Balıkçılık Zinciri Askıları
bg-BG: Спортни стоки > Спортни занимания на открито > Риболов > Сигнализатори: Приемници за сигнализатори за кълване; Сигнализатори за риболов; Индикатори за риболов; Закачалки с верига за риболов
ru: Спортивные товары > Активный отдых на открытом воздухе > Рыбалка > Сигнализаторы поклевки: Приемники для сигнализаторов поклевки; Электронные сигнализаторы поклевки; Индикаторы поклевки; Сигнализаторы поклевки на цепочке